臺灣臺中地方法院刑事判決
111年度交易字第1368號
公  訴  人  臺灣臺中地方檢察署檢察官
被      告  郭寶元


指定辯護人  本院公設辯護人  楊淑婷 
上列被告因公共危險案件，經檢察官提起公訴（111年度速偵字
第3886號），於本院審判程序中，被告先就被訴事實為有罪之陳
述，經檢察官聲請改依協商程序而為判決，本院裁定改行協商程
序，判決如下：
    主      文
郭寶元駕駛動力交通工具而有吐氣所含酒精濃度達每公升零點二
五毫克以上，累犯，處有期徒刑壹年。
    事實及理由
一、本件犯罪事實及證據，除證據部分補充「被告郭寶元於民國
    111年10月28日本院審理時之自白」外，其餘均引用檢察官
    起訴書之記載（如附件）。
二、本件經檢察官與被告及公設辯護人於審判外達成協商之合意
    ，且被告已認罪，其合意內容如主文所示。經查，上開協商
    合意並無刑事訴訟法第455條之4第1項所列情形之一，檢察
    官既聲請改依協商程序而為判決，本院爰不經言詞辯論，於
    協商合意範圍內為協商判決。
三、應適用之法條：刑事訴訟法第455條之2第1項、第455條之4
    第2項、第455條之8、第454條第2項。　　
四、協商判決除有刑事訴訟法第455條之4第1項第1款於訊問程序
    終結前，被告撤銷協商合意或檢察官撤回協商聲請者；第2 
    款被告協商之意思非出於自由意志者；第4款被告所犯之罪
    非第455條之2第1項所得以協商判決者；第6款被告有其他較
    重之裁判上一罪之犯罪事實者；第7款法院認應諭知免刑或
    免訴、不受理者情形之一，以及違反同條第2項「法院應於
    協商合意範圍內為判決；法院為協商判決所科之刑，以宣告
    緩刑、2年以下有期徒刑、拘役或罰金為限。」之規定外，
    不得上訴。 
五、如有上開可得上訴情形，應於收受判決送達後20日內向本院
    提出上訴書狀（應敘述具體理由並附繕本）。上訴書狀如未
    敘述理由，則應於上訴期間屆滿後20日內補提理由書於本院
    。
本案經檢察官馬鴻驊提起公訴，檢察官王宜璇到庭執行職務。
中　　華　　民　　國　　111 　年　　11　　月　　30　　日
                  刑事第十七庭      法  官  郭韶旻 
以上正本證明與原本無異。
                            　　　　書記官  許采婕
中　　華　　民　　國　　111 　年　　11　　月　　30　　日
附錄論罪科刑法條：
中華民國刑法第185條之3
駕駛動力交通工具而有下列情形之一者，處三年以下有期徒刑，
得併科三十萬元以下罰金：
一、吐氣所含酒精濃度達每公升零點二五毫克或血液中酒精濃度
達百分之零點零五以上。
二、有前款以外之其他情事足認服用酒類或其他相類之物，致不
能安全駕駛。
三、服用毒品、麻醉藥品或其他相類之物，致不能安全駕駛。
因而致人於死者，處三年以上十年以下有期徒刑，得併科二百萬
元以下罰金；致重傷者，處一年以上七年以下有期徒刑，得併科
一百萬元以下罰金。
曾犯本條或陸海空軍刑法第五十四條之罪，經有罪判決確定或經
緩起訴處分確定，於十年內再犯第一項之罪因而致人於死者，處
無期徒刑或五年以上有期徒刑，得併科三百萬元以下罰金；致重
傷者，處三年以上十年以下有期徒刑，得併科二百萬元以下罰金
。
附件
臺灣臺中地方檢察署檢察官起訴書
                                   111年度速偵字第3886號
    被　　　告　郭寶元　男　56歲（民國00年0月00日生）
　　　　　　　　　　　　住○○市○○區○○○○街0○0號
　　　　　　　　　　　　國民身分證統一編號：Z000000000號
上列被告因公共危險案件，業經偵查終結，認應提起公訴，茲將
犯罪事實及證據並所犯法條分敘如下：
　　　　犯罪事實
一、郭寶元前有7次公共危險犯行，最末次，於民國108年間，因
    公共危險案件，經法院判處有期徒刑10月確定，於109年12
    月23日假釋付保護管束期滿，未經撤銷，視為已執行完畢。
    詎仍不知悔改，自111年8月16日12時30分許起至同日12時45
    分許止，在臺中市豐原區之工地內，飲用啤酒3瓶後，先經
    公司派車載返公司，竟不顧大眾通行之安全，於同日17時50分
    許，騎乘車牌號碼000-000號普通重型機車上路。嗣其行經
    臺中市○區○○○路00號前綠園道上人行道時，不慎撞及邱冠捷
    所騎乘自行車，致邱冠捷左手、左腰間、右膝蓋擦挫傷（過
    失傷害部分，未據告訴)。經到場處理之員警於同日18時26
    分許，測試郭寶元吐氣酒精濃度達每公升0.49毫克，始查獲
    上情。
二、案經臺中市政府警察局第三分局報告偵辦。
　　　　證據並所犯法條
一、上揭犯罪事實，業據被告郭寶元於警詢及偵訊中坦承不諱，
    核與證人邱冠捷於警詢時證述之情節大致相符，並有員警職
    務報告、立德派出所道路交通事故當事人酒精測定紀錄表、
    道路交通事故現場圖、道路交通事故調查報告表㈠㈡、臺中市
    政府警察局執行交通違規移置保管車輛收據影本、車輛詳細
    資料報表、刑案資料查註紀錄表各1份、臺中市政府警察局
    舉發違反道路交通管理事件通知單影本3份及現場照片24張
    等在卷可佐，足證其自白應與事實相符，被告犯嫌洵堪認定
    。
二、核被告所為，係犯刑法第185條之3第1項第1款之公共危險罪
    嫌。被告有犯罪事實欄所載之有期徒刑執行完畢，此有本署刑
    案資料查註紀錄表及前案刑事判決書各1份在卷可稽，其於
    有期徒刑執行完畢5年以內故意再犯本件有期徒刑以上之罪，
    該當刑法第47條第1項之累犯。又被告已多次犯酒後駕車公共
    危險罪嫌，且因前案遭判處有期徒刑10月並入監執行，已然
    接受較嚴格之矯正處遇，猶未認知其犯行之違法性及危害性
    ，於前案執行完畢後仍再為本案犯行，足認其仍欠缺對法律
    規範之尊重，對刑罰之感應力不足，加重其法定最低度刑，
    並無司法院大法官釋字第775號解釋意旨所指可能使被告所
    受刑罰超過其應負擔罪責之疑慮，請依刑法第47條第1項之
    規定，加重其刑。
三、依刑事訴訟法第251條第1項提起公訴。
　　此　致
臺灣臺中地方法院
中　　華　　民　　國　 111　　年　　8 　　月　　23　　日
　　　 　                     檢  察  官  馬 鴻 驊
本件正本證明與原本無異
中　　華　　民　　國　 111　　年　　8 　　月　　25　　日
　　　 　                     書  記  官  柯 芷 涵
所犯法條：刑法第185條之3第1項第1款
駕駛動力交通工具而有下列情形之一者，處 3 年以下有期徒刑
，得併科 30 萬元以下罰金：
一、吐氣所含酒精濃度達每公升零點二五毫克或血液中酒精濃度
    達百分之零點零五以上。